【裁判字號】    92,易,629
【裁判日期】    920624
【裁判案由】    賭博
【裁判全文】
臺灣臺南地方法院刑事判決                          九十二年度易字第六二九號
    公  訴  人  臺灣台南地方法院檢察署檢察官
    被      告  甲○○
右列被告因賭博案件，經檢察官提起公訴 (九十二年度偵字第一五四二號)，本院判
決如左：
    主  文
甲○○意圖營利，供給賭博場所，處有期徒刑貳月，如易科罰金，以參佰元折算壹日
。
扣案之四色牌拾參付及抽頭金新臺幣壹仟零貳拾元、賭資新台幣參仟貳佰元均沒收。
    事  實
一、甲○○意圖營利，於民國九十二年一月十九日下午二時許，提供其位於台南市○
    ○街一一三號租屋處作為賭博場所，以其所有之四色牌為賭具，供王雄、陳源池
    、方俊能、鄭銘湖及自己以俗稱「十胡」之方式賭博財物，約定每胡新台幣（下
    同）十元，抽頭方法為一付牌玩二次，每次抽頭三十元（即每付牌抽頭六十元）
    。嗣於同日下午四時四十分許經警當場查獲，並扣得賭具四色牌十三付、抽頭金
    一千零二十元及賭資三千二百元（共計四千二百二十元）。
二、案經臺南市政府警察局第五分局報請臺灣臺南地方法院檢察署檢察官偵查起訴。
    理  由
一、訊據被告甲○○對於提供上開場所及賭具供人賭博之情固坦承不諱，惟矢口否認
    有何營利意圖，辯稱：抽頭金是大家要一起吃飯、唱歌所用云云。經查：
（一）被告坦承提供場所供人賭博乙節，業經證人王雄、陳源池、方俊能、鄭銘湖證
      述歷歷，復經本院勘驗現場錄影帶後，翻拍案發照片三張附卷為證，足認被告
      上開自白應屬實在。
（二）關於被告每付牌抽頭六十元之事實，業據被告自承在卷，並與上開證人之供述
      相一致，其既有收取抽頭金之事實，營利之意圖至為顯然，至該抽頭金欲作何
      用，係事後如何處分該筆財產利益之問題，與認定有否營利意圖無涉。況對於
      吃飯唱歌之消費如何負擔一事，被告與上開證人相互供述不一，或稱由贏家以
      贏得之金錢負擔，或稱贏家不負擔，係專由抽頭金支付等，顯見渠等對此並無
      共識；又對於扣案之四千二百二十元（含抽頭金及賭資），被告與上開證人於
      警詢時均供述係被告所有，然於偵訊時，被告卻稱係大家共出之資金，扣除買
      四色牌之金額所餘，要供唱歌消費用，除翻異前詞外，亦與上情矛盾，被告所
      辯，殊難採信。
（三）再依卷附之四張現場照片所示（見警卷第十九至二十二頁），被告上開租屋處
      一、二樓均擺有一五角桌、數張椅子及移動式置物架等，二樓之桌子係特製之
      五角桌，一樓之桌子則以土色膠帶黏成五角形，依其陳設來看，係供賭博四色
      牌所用無疑，被告就此卻辯稱：該桌子均係吃飯用，當天是朋友臨時提議要玩
      的云云，顯與常情有違，蓋一般人家之飯桌少有特製之五角桌，且理應不會把
      圓形飯桌黏成五角形，故被告所辯，顯係事後卸責之詞，不值採信。
（四）此外，尚有扣案賭具四色牌高達十三付顯見被告與在場之證人並非一時娛樂而
      為賭博行為，被告確有意圖營利、提供場所供人賭博之犯行，另有抽頭金一千
      零二十元及賭資三千二百元足資佐證，本件事證明確，被告犯行洵堪認定，應
      依法論科。
二、核被告所為，係犯刑法第二百六十八條之意圖營利供給賭博場所罪。爰審酌被告
    為貪圖小利而涉犯本案，其犯罪所得非鉅，犯罪情節尚屬輕微等一切情狀，量處
    如主文所示之刑，並諭知易科罰金之折算標準，以資懲儆。扣案之四色牌十三付
    及抽頭金一千零二十元、賭資三千二百元，均為被告所有，業據被告供明在卷，
    且分別為預備供犯罪之用或供犯罪所用及因犯罪所得之物，應依刑法第三十八條
    第一項第二款、第三款之規定宣告沒收。
據上論斷，應依刑事訴訟法第二百九十九條第一項前段，刑法第二百六十八條、第四
十一條第一項前段、第三十八條第一項第二款、第三款，罰金罰鍰提高標準條例第一
條前段、第二條，判決如主文。
本案經檢察官張太龍到庭執行職務。
中      華      民      國      九十二      年    六    月    二十四    日
                                      臺灣臺南地方法院刑事第五庭
                                          法  官   石家禎
右正本證明與原本無異。
如不服本判決應於送達後十日內向本院提出上訴狀。
                                          書記官   凌昇裕
中      華      民      國      九十二      年    六    月    二十四    日
附錄本案論罪科刑法條全文
刑法第二百六十八條
意圖營利，供給賭博場所或聚眾賭博者，處三年以下有期徒刑，得併科三千元以下罰
金。


司法院資訊處製作；財團法人民間司法改革基金會備份。
